臺灣臺南地方法院民事裁定　　　　　　100年度司護字第270號
聲　請　人　臺南市政府
法定代理人　賴清德　　
相　對　人
即受安置人　林A　　　　 姓名.
法定代理人　林B　　　　 姓名.
上列當事人聲請短期安置事件，本院裁定如下：
    主  文
准將相對人林A短期安置於收容中心。
聲請程序費用新臺幣壹仟元由相對人負擔。
    理  由
一、按主管機關發現兒童或少年從事性交易或有從事之虞者，應
    將該兒童或少年暫時安置於其所設之緊急收容中心，並應於
    安置起72小時內提出報告，聲請法院裁定。又法院受理前項
    報告時，除有「1.該兒童或少年顯無從事性交易或從事之虞
    者，法院應裁定不予安置並交付該兒童或少年之法定代理人
    、家長、最近親屬或其他適當之人及2.該兒童或少年有特殊
    事由致不宜安置於短期收容中心者，法院得裁定交由主管機
    關安置於其他適當場所」之情形外，應裁定將兒童或少年交
    付主管機關安置於短期收容中心，兒童及少年性交易防制條
    例第15條第2項、第16條分別定有明文。
二、本件聲請狀意旨略以：相對人林A經嘉義市政府警察局少年
    隊查獲，於民國100年3月間與網友進行一次新臺幣(下同)2,
    000元口交之性交易行為，因相對人未滿18歲，有從事性交
    易之事實，已違反兒童及少年性交易防制條例，故聲請人於
    100年10月4日下午2時將相對人緊急收容，並向法院聲請裁
    定准予短期安置等語。
三、聲請人主張之上情，有聲請人提出緊急收容報告書、臺南市
    警察局第三分局安順派出所第1次調查筆錄各1件為證，足堪
    認定。另查，依緊急收容報告書之內容略以：「案主得知已
    觸法，於派出所內製作筆錄時相當配合，得知將被安置時情
    緒平穩，並無抗拒或排斥。100年2月嫌疑人主動加入案主即
    時通，旋即於即時通內議價以8,000元為性交易價格後，案
    主留下手機號碼提供嫌疑人聯繫。100年3月23日嫌疑人以即
    時通進行性交易邀約，因案主適逢生理期故達成以口交方式
    完成性交易，過程中嫌疑人並拍案主裸照，案主陳述雙方性
    交易僅此1次。案父母於案主4歲時離婚，案父有毒癮並經常
    吸毒導致昏迷送醫，親職功能差，案祖父母僅能提供案主基
    本生活需求，無法提供適切教養。案主經常逃家、逃學，將
    情感依附於網路交友，沉迷網路聊天室，案母與案父離異後
    另組家庭，同樣無法提供案主必要支持，經此次事件後案母
    有意要爭取監護權，但仍需評估。目前案主予以安置，由聲
    請人提供後續輔導」等語可知，本件相對人法定代理人親職
    能力差，家庭支持系統不彰，相對人寄情於網路世界，已產
    生價值觀偏差，亟待聲請人予以輔導。既如上述，本件聲請
    人之聲請經核與上開法律規定尚無不符，應予准許。
四、依非訟事件法第21條第2項、第24條第1項，民事訴訟法第78
    條，裁定如主文。
中    華    民    國   100    年    10    月    13    日
                  家事法庭      司法事務官  林可婷

以上正本係照原本作成。
如對本裁定抗告須於裁定送達後10日內向本院提出抗告狀。
中    華    民    國   100    年    10    月    13    日
                                書  記  官  郭春慧